【裁判字號】    97,易,2083
【裁判日期】    970731
【裁判案由】    傷害
【裁判全文】
臺灣臺中地方法院刑事判決              97年度易字第2083號
公  訴  人  臺灣臺中地方法院檢察署檢察官
被      告  甲○○
上列被告因傷害案件，檢察官提起公訴（97年度偵字第5130號）
，本院判決如下：
    主    文
甲○○傷害人之身體，累犯，處有期徒刑月，如易科罰金，以
新臺幣壹仟元折算壹日。
    犯罪事實
一、甲○○前於民國94年間因過失傷害案件，經臺灣臺北地方法
    院判處有期徒刑2月確定，於94年12月26日易科罰金執行完
    畢。甲○○與乙○○原為同居關係（已於96年8月間結束同
    居），於96年6月17日下午，甲○○駕駛自小客車搭載乙○
    ○從國道一號高速公路大林交流道行駛於高速公路時，因細
    故與乙○○發生爭執，甲○○竟基於傷害之犯意，徒手毆打
    乙○○之身體，至同日下午8時30分許，甲○○駕車暫停在
    臺中市○○路○段與臺中港路路口附近時，其與乙○○又再
    發生爭執，甲○○接續徒手毆打乙○○之身體，致乙○○受
    有左手腕骨折、左手臂多處挫傷及胸部挫傷等傷害。
二、案經乙○○訴由臺中市警察局第六分局報告臺灣臺中地方法
    院檢察署檢察官偵查起訴。
    理    由
壹、證據能力部分：
一、按被告以外之人於審判外之言詞或書面陳述，除法律有規定
    者外，不得作為證據，刑事訴訟法第159條第1項固定有明文
    。惟被告以外之人於審判外之陳述，雖不符同法第159條之1
    至之4規定，而經當事人於審判程序同意作為證據，法院審
    酌該言詞陳述或書面陳述作成時之情況，認為適當者，亦得
    為證據。又當事人、代理人或辯護人於法院調查證據時，知
    有第159條第1項不得為證據之情形，而未於言詞辯論終結前
    聲明異議者，視為有前項之同意，此據同法第159條之5規定
    甚明。查證人即告訴人乙○○於警詢、檢查事務官之陳述，
    診斷證明書、「乙○○」病況說明書、病歷等，固屬被告以
    外之人於審判外之陳述，然被告未聲明異議，且本院認為以
    之作為本案之證據核屬適當，是依刑事訴訟法第159條之5第
    1項之規定，自得為證據。
二、卷附之乙○○受傷照片，乃以科學、機械之方式，對於當時
    狀況所為忠實且正確之紀錄，性質上並非供述證據，非屬傳
    聞證據。
貳、犯罪事實所憑之證據及理由：
一、訊據被告甲○○坦承與乙○○發生爭執而拉扯乙○○之事實
    ，然矢口否認有何傷害犯行，辯稱：當時伊在高速公路上面
    開車，乙○○情緒失控，抓方向盤，致使車子失控，車子差
    點撞到別人，伊為了制止乙○○，才去抓乙○○的左手臂上
    肢，伊並沒有毆打告訴人云云。惟查：
  (一)上開犯罪事實業據證人即告訴人乙○○於警詢、偵查中證述
    甚詳，並於本院審理時證稱：「…在中山高速公路從嘉義大
    林交流道上高速公路後來沒有多久，因為他家掛他前妻的結
    婚照還有我懷孕，要我到他家道歉，我說『我又沒有殺人、
    放火，我為何要向你道歉』他就打我，當時是甲○○在開車
    ，我坐在駕駛座旁邊，當時在大塞車，車子是停駛的，他以
    拳頭打我左手臂的上、下肢，還有打我肚子，我就用手護住
    我的肚子，他打了我好多下，他逼我去墮胎，我就打電話給
    我媽媽哭訴，他就沒有再打我，我們兩人也沒有再發生爭吵
    ，我就一直哭，他就從彰化市○○道下來要幫我買冰塊，他
    還是一直要我向他家人道歉，但是我拒絕，我告訴他你載我
    回台中我去看醫生就好，後來就沒有買冰塊，車子就直接開
    回台中。到了台中市○○路與中港路口我等我朋友來拿鴨肉
    羹這時候我們兩人又發生爭吵，他還是要我道歉，我還是拒
    絕，他又以手打我左手臂，當時還是在車上，還有勒住我脖
    子。」等語（見本院卷第33至34頁），並有中國醫藥大學附
    設醫院診斷證明書（見警卷第7頁）1份附卷可稽。雖該診斷
    證明書僅記載「疑似左腕骨折」，惟經本院函詢中國醫藥大
    學附設醫院結果：「本病人（即乙○○）多處挫傷，按病歷
    記，主要為左上臂，有圖可查。此病人，按病歷，見亦病人
    拍攝Ｘ光片，證明是否有左腕骨折，但病人拒，因此就病人
    臨床疼痛症狀，配合理學檢查，受傷機轉，懷疑有骨折，並
    與以石膏固定，並且幫助病人門診追蹤（病人不願配合Ｘ光
    ，無法正確診斷，故以疑似骨折處理）。」，此有中國醫藥
    大學附設醫院97年7月7日院管檔字第0970702765號函附之「
    乙○○」病況說明、病歷及照片8張附卷足稽（見本院卷第
    41至49頁）。再證人乙○○因此左腕骨折傷害，由中華損傷
    整復協會會員丁○○多次治療等情，亦經證人丁○○、乙○
    ○於本院審理時證述甚詳（見本院卷第56至58頁）。足認證
    人乙○○確受有左腕骨折之傷害。
  (二)又證人乙○○因此受有左手腕骨折、左手臂多處挫傷及胸部
    挫傷等傷害，詳如前述，細觀證人乙○○所受之傷勢，核與
    其證述被告毆打其身體所可能造成之傷勢相符，是證人乙○
    ○之證述與事實相符，應堪採信。且被告倘係因乙○○於其
    駕車時捉方向盤，被告始抓住乙○○之手臂，何以乙○○除
    左手臂有多處挫傷外，胸部亦有挫傷，左腕甚至有骨折之傷
    害？再依被告供述：當時乙○○拉扯方向盤，差點撞到別人
    ，伊就用左手去抓乙○○的手腕及手臂，右手握住方向盤，
    沒有停車繼續往前開，乙○○有抗拒，伊先抓乙○○的上臂
    但抓不住，所以伊才抓乙○○的左手腕去壓乙○○的右手，
    壓在乙○○的大腿上，這樣乙○○就沒辦法掙扎，並放慢車
    速至時速50、60公里，時間約1分鐘之久，當時高速公路路
    況正常，沒有塞車，流量很正常時速可以到達100公里，但
    是伊車前後及其他車道都有車輛在行駛云云（見本院卷第59
    至60頁）。是依被告之供述，顯見乙○○掙扎劇烈，但被告
    卻以左手捉乙○○左手臂，右手握方向盤，依一般人身體使
    力之情形觀之，左手難以使力，如何能壓制劇烈掙扎之乙○
    ○？且左手橫越身體往下壓制乙○○雙手於其大腿上，身體
    必然向右側轉，以當時高速公路時速約100公里之車速，前
    後及其他車道均有車輛行駛之情形，被告如何能壓制劇烈掙
    扎之乙○○而繼續行駛？另參以乙○○右手並無任何受傷情
    事，故被告辯稱因乙○○抓方向盤，伊為顧及安全而拉扯乙
    ○○，造成傷害云云，顯與事理不符不足採信。
  (三)至於被告所提本院96年度易字第4899號、臺灣高等法院臺中
    分院96年度上易字第2208號刑事判決各1份，係乙○○與案
    外人邱育洲間傷害案件，且邱育洲亦經判處罪刑確定，核與
    本案無關，自難為被告有利之認定。
  (四)綜上所述，被告所辯屬事後卸責之詞，不足採信。本案事證
    明確，被告犯行堪以認定。
二、核被告甲○○所為，係犯刑法第277條第1項之傷害罪。被告
    在同一時日，先後2次傷害告訴人乙○○之行為，係利用同
    一機會，在同一時段就同一犯罪構成事實，本於單一犯意之
    接續行為，僅侵害一法益，為接續犯，應只論以一罪。又被
    告前於94年間因過失傷害案件，經臺灣臺北地方法院判處有
    期徒刑2月確定，於94年12月26日易科罰金執行完畢，有臺
    灣高等法院被告前案紀錄表在卷可查，其於受有期徒刑執行
    完畢後，5年以內故意再犯有期徒刑以上之本罪，為累犯，
    應依刑法第47條第1項之規定加重其刑。爰審酌被告與告訴
    人乙○○係同居關係，僅因細故與告訴人發生爭執，不思以
    理性方式解決紛爭，竟以暴力相向，足見其法治觀念淡薄，
    其行為之粗暴對告訴人身體及心理所造成之損害非輕，尚未
    與告訴人達成和解，取得告訴人諒解，及犯後否認犯行之態
    度等一切情狀，量處如主文所示之刑，並諭知易科罰金之折
    算標準。
據上論斷，依刑事訴訟法第299條第1項前段，刑法第277條第1項
、第47條第1項、第41條第1項前段，刑法施行法第1條之1，判決
如主文。
本案經檢察官丙○○到庭執行職務。
中    華    民    國    97    年    7     月    31    日
                  刑事第十六庭  法  官  楊文廣
上正本證明與原本無異。
如不服本判決，應於收受送達後10日內向本院提出上訴書狀（應
敘述具體理由並附繕本）。
上訴書狀如未敘述理由，應於上訴期間屆滿後20日內補提理由書
於本院。
                                書記官  葉泰濃
中    華    民    國    97    年    7     月    31    日
附錄論罪科刑法條
中華民國刑法第277條
傷害人之身體或健康者，處三年以下有期徒刑、拘役或一千元以
下罰金。
犯前項之罪因而致人於死者，處無期徒刑或七年以上有期徒刑；
致重傷者，處三年以上十年以下有期徒刑。


司法院資訊處製作；財團法人民間司法改革基金會備份。
